臺灣桃園地方法院刑事判決
111年度簡上字第199號
上  訴  人  
即  被  告  張英傑


上列上訴人即被告因傷害案件，不服本院民國111 年2 月25
日110 年度壢簡字第1563號判決（檢察官聲請簡易判決處刑案號
：110 年度偵字第30422號），提起上訴，本院管轄之第二審合
議庭判決如下：
    主  文
上訴駁回。
    事實及理由
一、本案經審理結果，認原審以上訴人即被告張英傑（下稱被告
    ）係犯係犯刑法277條第1項之傷害罪，處有期徒刑2月，並
    諭知易科罰金之折算標準為新臺幣（下同）1000元折算1 日
    。其認事用法、量刑均應予維持，故就本件犯罪事實、證據
    及理由，均引用原審簡易判決書（如附件）之記載。
二、被告之上訴意旨略以：我承認有動手打告訴人，但告訴人並
    沒有受傷云云（見本院簡上卷第79頁）。
三、經查，就被告上開坦認之客觀事實，核與告訴人於警詢時之
    指述相符（見偵卷第20頁），是就此部分應堪予認定。另告
    訴人因被告徒手攻擊其右側臉部致有附件所示之傷勢，亦有
    民國110年4月22日桃園醫院新屋分院診斷證明書「診斷」欄
    所載之傷勢在卷可查（見偵卷第25頁），本院審酌本件案發
    時點係110年4月22日下午5時30許，而告訴人係於同日晚間8
    時06分前往上開醫院急診，傷害時點與告訴人就診時間僅差
    距不到3小時，且傷勢亦發生於被告坦承動手告訴人之部位
    ，堪認上開診斷證明書所載之傷勢係被告動手揮拳所致，被
    告雖然於本院準備程序坦認犯行，然於審理中翻異陳詞而為
    上開所辯，顯與卷內證據所顯示之事實不符，自非可採。
四、綜上所述，原審認被告犯刑法277條第1項之傷害罪，採證認
    事均無違誤，被告前揭所辯，既均無足採，上訴自無理由，
    應予駁回。
據上論斷，應依刑事訴訟法第455 條之1 第1 項、第3 項、第36
8 條、第373 條，判決如主文。
本案經檢察官張羽忻聲請以簡易判決處刑，檢察官蕭佩珊到庭執
行職務。
中　　華　　民　　國　　111 　年　　10　　月　　31　　日
            刑事第九庭  審判長  法  官  陳品潔

                                法  官  王鐵雄

                                法  官  謝承益
以上正本證明與原本無異。
不得上訴。
　　　　　　　　　　　　　　　  書記官　莊佳蓁
中　　華　　民　　國　　111 　年　　11　　月　　1 　　日


　　　　　　　　　　　　　　　　　　　　　　　　　　　　　　　　
附件：
臺灣桃園地方法院刑事簡易判決
110年度壢簡字第1563號
聲  請  人  臺灣桃園地方檢察署檢察官
被      告  張英傑
上列被告因傷害案件，經檢察官聲請以簡易判決處刑（110年度
偵字第30422號），本院判決如下：
    主  文
張英傑犯傷害罪，處有期徒刑貳月，如易科罰金，以新臺幣壹仟
元折算壹日。
    事實及理由
一、本件犯罪事實、證據及應適用之法條，除證據並所犯法條欄
    一、第3行補充「指認犯罪嫌疑人紀錄表(見偵卷第27頁到第
    29頁)」、「桃園市政府警察局大園分局草漯派出所受理案
    件證明單、受理各類案件紀錄表(見偵卷第31頁到第33頁)」
    外，其餘均引用如附件檢察官聲請簡易判決處刑書之記載。
二、爰審酌被告張英傑未能克制自身情緒，理性處理紛爭，竟率
    爾以徒手方式毆打告訴人許哲偉，致告訴人受有腦震盪及顏
    面部挫傷等傷害，所為非是，且迄今尚未與告訴人達成和解
    ，惟念被告犯後坦承犯行，態度尚可，兼衡被告高職畢業之
    智識程度、自陳家庭經濟狀況小康等一切情狀，量處如主文
    所示之刑，並諭知易科罰金之折算標準。
三、依刑事訴訟法第449條第1項前段、第3項、第454條第2項，
    逕以簡易判決處刑如主文。
本案經檢察官張羽忻聲請以簡易判決處刑。
中　　華　　民　　國　　111 　年　　2 　　月　　25　　日
                  刑事第十三庭  法  官  王兆琳
以上正本證明與原本無異。
如不服本判決，應於判決送達後20日內向本院提出上訴書狀，上
訴於本院第二審合議庭（應附繕本）。
告訴人或被害人如不服本判決，應附理由具狀請求檢察官上訴，
上訴期間之計算，以檢察官收受判決正本之日起算。
                                書記官  鄭哲霖
中　　華　　民　　國　　111 　年　　2 　　月　　25　　日
附錄論罪科刑法條全文：
刑法第277條
傷害人之身體或健康者，處5年以下有期徒刑、拘役或50萬元以
下罰金。
犯前項之罪，因而致人於死者，處無期徒刑或7年以上有期徒刑
；致重傷者，處3年以上10年以下有期徒刑。

附件：
臺灣桃園地方檢察署檢察官聲請簡易判決處刑書
110年度偵字第30422號
　　被　　　告　張英傑　男　39歲（民國00年00月00日生）
　　　　　　　　　　　　住○○市○○區○○街00巷0號
　　　　　　　　　　　　國民身分證統一編號：Z000000000號
上列被告因傷害案件，業經偵查終結，認為宜以簡易判決處刑，
茲將犯罪事實及證據並所犯法條分敘如下：
　　　　犯罪事實
一、張英傑因工作問題不滿同事許哲偉，於民國110年4月22日17
    時30分許，在桃園市○○區○○里○○○路00號公司內，竟基於傷
    害之犯意，徒手毆打許哲偉，使許哲偉受有腦震盪、顏面部
    挫傷等傷害。
二、案經許哲偉訴由桃園市政府警察局大園分局報告偵辦。
　　　  證據並所犯法條
一、上揭犯罪事實，業據被告張英傑於警詢時坦承不諱，核與證
    人即告訴人許哲偉於警詢時之指述相符，並有桃園醫院新屋
    分院診斷證明書1紙附卷可稽，是被告犯嫌堪以認定。
二、核被告張英傑所為，係犯刑法277條第1項之傷害罪嫌。
三、依刑事訴訟法第451條第1項聲請逕以簡易判決處刑。
　　此　致
臺灣桃園地方法院
中　　華　　民　　國　 110　　年　　9 　　月　　13  　日
　　　　　　　　　　　　　　　檢　察　官  張羽忻
本件正本與原本無異　　　　　　　　　　　　　　　　　　　
中    華  　民　  國   110  　年　  10    月     7    日
                              書  記  官  謝孟崴     
附記事項：
本件係依刑事訴訟法簡易程序辦理，法院簡易庭得不傳喚被告、
輔佐人、告訴人、告發人等出庭即以簡易判決處刑；被告、被害
人、告訴人等對告訴乃論案件如已達成民事和解而要撤回告訴或
對非告訴乃論案件認有受傳喚到庭陳述意見之必要時，請即另以
書狀向臺灣桃園地方法院簡易庭陳述或請求傳訊。
所犯法條：
中華民國刑法第277條
傷害人之身體或健康者，處5年以下有期徒刑、拘役或50萬元以
下罰金。
犯前項之罪，因而致人於死者，處無期徒刑或7年以上有期徒刑
；致重傷者，處3年以上10年以下有期徒刑。